臺灣彰化地方法院刑事判決　　　　　　 99年度交訴字第112號
公　訴　人　臺灣彰化地方法院檢察署檢察官
被　　　告　施玟宜
選任辯護人　黃淑真律師
上列被告因公共危險等案件，經檢察官提起公訴（99年度偵字第
9820號），本院判決如下：
    主  文
施玟宜犯過失傷害罪，處拘役貳拾日，如易科罰金，以新台幣壹
仟元折算壹日；又犯肇事致人傷害逃逸罪，處有期徒刑陸月，如
易科罰金，以新台幣壹仟元折算壹日。
    事  實
一、施玟宜於民國99年9月25日上午8時許，騎乘車牌號碼736-BV
    A號重型機車，沿彰化縣鹿港鎮○○路往菜園路（由西往東
    ）方向行駛，於同日上午8時53分許，甫經過菜園路與民權
    路交岔路口，該路段為早上市集所在，人車眾多，施玟宜因
    同方向右手邊有一機車騎士騎著車牌號碼PQ7-001號機車行
    駛，施玟宜未錯開先後行駛，反而幾乎與之並行，故而施玟
    宜只好沿著菜園路之雙黃線邊上行駛（機車輪胎雖未壓到雙
    黃線，但左把手、左照後鏡等均在雙黃線垂直上方），而為
    危險之駕駛行為。適巧左前方有一機車騎士陳虹伶騎乘車牌
    號碼BP3- 710號重型機車，亦因人車眾多，沿菜園路（由東
    往西）靠近中間分向線駛來（並未逾越雙黃線）。而施玟宜
    本應注意車輛行駛時之車前狀況，隨時採取必要安全措施，
    且當時天候晴、日間有自然光線、柏油路面乾燥、無缺陷、
    道路無障礙物、視距良好，並無不能注意之情事，竟疏未注
    意車前狀況，機車又太靠近中間分向雙黃線，致（736-BVA
    號、BP3 -710號）兩車之左後照鏡對向擦撞後，陳虹伶車身
    不穩人車倒地，受有左下肢挫傷併多處撕裂傷之傷害。不料
    ，施玟宜於駕駛動力交通工具肇事，致陳虹伶受傷後，竟未
    停留現場為必要之救護及報警處理，當場基於肇事逃逸犯意
    ，騎車逃離現場。嗣警調閱道路監視器畫面而循線查獲。
二、案經陳虹伶訴由彰化縣警察局鹿港分局報告臺灣彰化地方法
    院檢察署檢察官偵查後起訴。
    理  由
一、證據能力部分：
    本件被告、辯護人對於：證人黃碧雄、證人（被害人）陳虹
    伶警訊筆錄之陳述、被告於案發當天與警方於電話中對談之
    自白，認無證據能力，其餘證據之證據能力表示無意見。經
    查：
（一）卷附道路交通事故調查報告表(一)、(二)，及彰化縣警察
      局鹿港分局製作之現場圖、警員職務報告等文書，均屬處
      理車禍之警員所製作，屬公務員職務上所製作之紀錄文書
      ，且被告於本院審理時亦未主張有如何之「顯有不可信之
      情況」，本院審酌該等書證係執行勤務之員警依法所製作
      ，復查無其他顯不可信之情形存在，並與檢察官主張之事
      實亦具有關聯性，依刑事訴訟法第159條之4第1款規定，
      該等書證自得採為證據。
（二）又查，本件刑案現場勘查相片、監視錄影器所拍攝過程光
      碟，均屬機械性紀錄特徵，也就是認識對象的是照相機及
      攝影機鏡頭，透過機械鏡頭形成的畫面映寫入光碟片或以
      數位方式存入特定設備內，然後還原於照相紙及播放設備
      上，故照相中及監視器錄影光碟畫面與光碟翻拍相片中均
      不含有人的供述要素，在現實情形與作為傳達結果的攝影
      、照相，在內容上的一致性是透過機械的正確性來加以保
      障的，在攝影、照相中，並不存在人對現實情形的知覺、
      記憶，在表現時經常可能發生的錯誤（如知覺的不準確、
      誤差及記憶隨時間推移而發生的變化），故照相及監視光
      碟畫面與翻拍照片當然是非供述證據，並無傳聞法則之適
      用。本件刑案現場勘查相片、錄影光碟、翻拍照片等，既
      係透過相機、攝影機拍攝後經播放、洗印所得，且與本案
      犯罪事實均具有關聯性，光碟亦經本院勘驗，經查又無不
      得作為證據之事由，依法自得作為證據，而有證據能力。
（三）復按刑事訴訟法第159條之1第2項規定：被告以外之人於
      偵查中向檢察官所為之陳述，除顯有不可信之情況者外，
      得為證據。本件證人（被害人）陳虹伶於99年11月17日檢
      察官偵訊中經具結後所為之陳述，本院審酌證人陳虹伶於
      檢察官偵訊時係經檢察官依法告知具結之義務及偽證之處
      罰，並命證人朗讀結文後具結，以擔保其法律效果，且被
      告於本院審理時亦均未提出、主張任何證人陳虹伶於檢察
      官偵訊之陳述，究有如何之「顯有不可信之情況」之證據
      ，以供本院得以即時調查。因此，足認證人陳虹伶於檢察
      官偵訊時經具結所為之證詞，自得為證據，而有證據能力
      。
（四）至於被告及辯護人爭執證人黃碧雄、證人（被害人）陳虹
      伶警訊筆錄之陳述之證據能力。因證人黃碧雄、證人（被
      害人）陳虹伶於本院審理中到庭結證，本院不再引用其等
      警訊筆錄之陳述，直接引用其等於審理中具結之陳述為證
      據。
（五）警員於當日依據監視錄影器，查獲被告於上述時地與被害
      人陳虹伶騎機車擦身而過之影像，並電話通知被告到警局
      說明，該電話錄音內容中，被告雖為不利自己之自白（譯
      文見偵卷第24頁），但依據刑事訴訟法第95條規定：「訊
      問被告應先告知左列事項：一、犯罪嫌疑及所犯所有罪名
      。罪名經告知後，認為應變更者，應再告知。二、得保持
      緘默，無須違背自己之意思而為陳述。三、得選任辯護人
      。四、得請求調查有利之證據。」，旨在使被告得以充分
      行使防禦權，以達刑事訴訟為發見真實並顧及程序公平、
      保障人權之目的。上開規定，依同法第100條之2規定，於
      司法警察官或司法警察詢問犯罪嫌疑人時，準用之。而司
      法警察官或司法警察偵查犯罪時，如以刑事訴訟法所無之
      「關係人」名義傳喚犯罪嫌疑人到場詢問，詢問之內容亦
      係關於犯罪嫌疑之實質調查，而藉以規避踐行刑事訴訟法
      第95條所定之告知義務，無異剝奪犯罪嫌疑人之防禦權、
      緘默權、辯護權等正當權益之行使，或於並非蓄意規避上
      開告知義務，而係於詢問「關係人」時始發現該人涉有犯
      罪嫌疑，卻未適時依法為刑事訴訟法第九十五條之告知，
      致影響於該犯罪嫌疑人之防禦權、緘默權、辯護權等正當
      權益之行使之情形，其因此所取得自白，自應認為係違背
      法定程序所取得證據。而在上述情形，該自白之證據能力
      如何，因該犯罪嫌疑人並非受拘提、逮捕等違反其意志之
      強制力拘束而到場接受司法警察官或司法警察之詢問，與
      刑事訴訟法第158條之2規定之要件不符，而無該項規定之
      適用，然而該自白既仍屬實施刑事訴訟之公務員因違背法
      定程序所取得之證據，其有無證據能力之認定，自應依同
      法第158條之4規定，審酌人權保障及公共利益之均衡維護
      而認定（最高法院97年度台上字第225號判決意旨參照）
      。警方電話通知被告到警局作筆錄之對話，依據譯文內容
      並未告知緘默權，證人（警員）許建平於本院審理中結證
      稱：「（審判長問：你在電話中有告訴被告訴訟權利嗎？
      ）我那時先在求證，我還不曉得有沒有這件事。所以我沒
      有告訴被告可以保持緘默。」等語（見審理筆錄第9-10頁
      ），故被告係在不知自己得保持緘默之情形下為不利自己
      之供述，該自白之取得過程確實違背刑事訴訟法第95條，
      本院衡酌本案尚有其他足夠證據，及維護被告緘默權之價
      值，認為該次電話錄音中取得之自白，不具證據能力，不
      予參酌。
（六）本案其餘引用之證據，被告及辯護人不爭執其證據能力，
      本院參照證據作成之過程並無不法，具有證據能力無誤。
二、認定事實所憑之證據及理由：
（一）訊據被告承認確實於上述時地，騎乘736-BVA號機車與告
      訴人陳虹伶騎乘BP3 -710號機車交會而過，但否認有何過
      失傷害、肇事逃逸之犯行，辯稱：我沒有勾到告訴人，告
      訴人跌倒跟我無關，機車上面也沒有任何撞擊點（見本院
      審理筆錄第19頁）云云。
（二）經當庭勘驗路口監視錄影光碟，發現確有下列事實：
┌─────┬─────────────────────┐
│ 畫面時間 │               內容                       │
├─────┼─────────────────────┤
│08：53：19│736-BVA機車（施玟宜，身穿紅色上衣）沿菜 │
│          │園路方向，由西往東進入鏡頭範圍，同行方向有│
│          │一台PQ7-001號機車在736-BVA機車（施玟宜）右│
│          │邊，於是736-BVA機車（施玟宜）靠近中心雙黃 │
│          │線行駛，機車輪未壓到雙黃線，但左半車身及左│
│          │把手已在雙黃線垂直上方，上述二台機車併行前│
│          │進。                                      │
│          │BP3-710機車（陳虹伶）由東往西駛入鏡頭內 │
│          │，因為鏡頭範圍之緣故，雖然拍不到736-BVA機 │
│          │車（施玟宜）與BP3-710機車（陳虹伶）兩車把 │
│          │手處交會時之影像，但拍到兩車交會時，736-  │
│          │BVA機車（施玟宜）後半車身與BP3-710機車（陳│
│          │虹伶）前半車身非常接近。                  │
├─────┼─────────────────────┤
│08：53：20│736-BVA機車（施玟宜）與BP3-710機車（陳虹伶│
│          │）交會後之瞬間，BP3-710機車（陳虹伶）已有 │
│          │些略不穩，車身先偏向左彎（向左彎時車輪有壓│
│          │到雙黃線），又偏向右彎（向右彎時車輪雖沒有│
│          │壓到雙黃線，但也接近雙黃線）呈s形前進。   │
├─────┼─────────────────────┤
│08：53：21│BP3-710機車（陳虹伶）減速停止後，遂向左倒 │
│          │地，倒地前BP3-710機車（陳虹伶）把手上確實 │
│          │有銀色左照後鏡。                          │
│          │739-GTU機車（黃碧雄）行駛菜園路，跟在     │
│          │736-BVA機車（施玟宜）後，由西往東進入鏡頭 │
│          │範圍。                                    │
├─────┼─────────────────────┤
│08：53：22│BP3-710機車（陳虹伶）人車往左摔倒，陳虹伶 │
│          │摔到鏡頭範圍外。739-GTU機車（黃碧雄）行經 │
│          │鏡頭範圍後離開，往東駛去。                │
├─────┼─────────────────────┤
│08：53：29│與陳虹伶同方向（由東向西）之一名穿短褲之機│
│          │車男騎士，將機車停下來，照看陳虹伶傷勢。  │
├─────┼─────────────────────┤
│08：54：07│陳虹伶之BP3-710機車被上述穿短褲機車男騎士 │
│          │牽起來，牽到路邊。                        │
└─────┴─────────────────────┘
      再對照事故後照片，陳虹伶被送醫後，其BP3-710號機車
      已被牽到路邊停放，左照後鏡已經斷裂（見偵卷第30頁下
      方照片），而被告之736-BVA號機車左照後鏡上有明顯刮
      痕（見偵卷第32頁照片）。上述監視光碟之畫面內容，亦
      可參照偵卷第33-36頁照片。
（三）證人（被害人）陳虹伶於本院審理中結證稱：「（交通事
      故如何發生？）我買菜後要去郵局，有一個女生騎車速度
      很快，她有超過雙黃線，因為我沒有超過，她一定有超過
      才會勾到我。發生事故的時間很短，到底怎麼發生我也沒
      辦法去注意，我知道我被撞到，但到底是什麼撞到什麼我
      也不知道。（你可以確定是剛才監視畫面紅衣女子【本院
      按：即被告】，就是你剛才所說騎車速度很快的女子？）
      是。（紅衣女子騎車經過你，你就覺得你機車被擦撞？）
      是。（你跌倒的當時你有喊出聲嗎？）有，本能就會這樣
      。然後穿短褲的男子就來扶我，救護車也是他叫的。短褲
      的男子還說：『怎麼就這樣跑掉了呢！』..倒下來沒人知
      道我受傷，我當時也不曉得我腳有受傷。撞到的當下腳很
      麻，站起來之後旁邊賣鴨蛋即短褲男子才說你血流很多，
      他才幫我叫救護車，我左腳腳踝縫了十幾針。（事故發生
      後，左邊的後照鏡呢？）事後許警員有叫我拿去拍照，我
      有拿去，結果許警員就說不用拍照了，之後我去機車行換
      新的後視鏡，舊的後視鏡就放在機車行了。..家人把機車
      牽回家後，我回去並沒有特別去看我的機車，也沒有注意
      照後鏡有沒有在那邊，機車也是我先生牽去修理的。（你
      是因當天交通事故左腳踝才受傷？）對。」「（你當時有
      無煞車？）我撞到就煞車了。」「許警員要叫我們去作筆
      錄時，被告就已經很不配合了，我跟被告父親有衝突，要
      看監視畫面時，一開始被告就很安靜，後來看到畫面沒拍
      到，被告他們又很大聲。」「（你擦撞後把手不穩，你記
      得情形如何？）我把手向左，我就按煞車，還是不穩就倒
      了。應該是撞到的力量，讓我把手向左，不然我在買菜直
      直走不可能騎很快。」等語，亦與其於檢察官偵訊中結證
      內容一致，茲比對監視錄影光碟勘驗之結果，08：53：20
      兩車交會後之瞬間，陳虹伶駕駛之BP3- 710機車重心不穩
      ，先是略微向左彎，後又約略向右彎，呈現s形前進之情
      況後才煞車停止向左倒地，而陳虹伶之機車在交會後瞬間
      會突然向左，應係兩車之左照後鏡互相擦撞，有一股由左
      前方來的力量，以致陳虹伶把手偏向左邊，所以才有重心
      不穩，突然向左之現象，故證人所述兩車擦撞之過程與監
      視錄影畫面相吻合。而證人陳虹伶倒地時既然有喊叫，兩
      車擦撞亦有相當震動或聲響，被告應已知悉肇事事實。
（四）證人黃碧雄於本院審理時結證稱：「（你在99年9月25日
      上午將近9點有無騎機車出門？）有。（機車號碼為何？
      ）739後面英文字母我不認得。（當時你有無騎機車經過
      鹿港鎮○○路、民權路口？）有。（你有無看到有人騎機
      車跌倒？）有。...我看到有兩個機車交會，陳虹伶往我
      這邊騎過來，另一名紅衣女生【按：即被告】跟我同方向
      。兩台機車左照後鏡擦撞到，但那個紅衣的女生就一直往
      前走都沒有回頭。對向那個陳虹伶就跌倒。（你騎機車離
      紅衣女子多遠？）約一、二台機車的距離。（所以你看得
      很清楚？）對。...機車就慢慢倒下，我當時就停在路邊
      要買水果了，我有看到陳虹伶倒在地上，但我沒有去救她
      ，旁邊的人有去救她，我就去買水果了，買完水果就走了
      ，我也沒有等到最後，也不曉得有無救護車把她送醫。（
      發生事故旁邊有沒有人喊住紅衣女子？）沒有，那個女子
      就騎車一直往東去了。」「（你說看到兩車後照鏡擦撞，
      你是真的看到嗎？）有。（你說你在買水果，你在哪裡買
      水果？）就在我車道右手邊，就是發生事故地點的旁邊而
      已...是路邊的小販，沒有店面，是一台小貨車，一對夫
      妻就在路旁賣。」「（擦撞的當時陳虹伶的照後鏡有沒有
      掉下來？）我沒有看到，她倒下去我有看到，但我沒有繼
      續看。碰到的瞬間沒有斷掉，但機車倒下之後照後鏡如何
      我就沒有再看。」「（照後鏡擦撞，你有無感覺陳虹伶機
      車不穩？）陳虹伶就慢慢倒下。（紅衣女子機車有無不穩
      ？）沒有，我沒有看見她有什麼不穩，她就一直往前騎去
      。」等語，被告在交互詰問後表示意見：「證人所述不實
      ，事實上那邊沒有水果攤」云云，然經本院比對肇事當天
      上午9時12分員警趕抵現場所拍攝之照片，於菜園路往東
      方向之華南銀行外面，確實有一攤小貨車在賣水果（見偵
      卷第29頁上方照片）證人所述屬實，被告胡亂批評證人，
      信口開河，心態可議。而證人黃碧雄從沒有閱覽過本院卷
      宗，本案告訴人自始至終也沒有委任告訴代理人閱卷過，
      故而黃碧雄不可能知悉警方所拍攝相片之內容，但證人黃
      碧雄憑其記憶內容，能清楚論述該肇事地點之人事地物，
      其陳述亦與事實吻合，監視錄影光碟裡亦顯現證人黃碧雄
      確實是駕駛機車跟在被告機車後面行駛，以證人黃碧雄之
      視線角度，當足以請楚看見全部肇事過程，其證述被告與
      告訴人兩台機車左照後鏡擦撞，導致告訴人陳虹伶人車倒
      地之過程，亦堪採信。
（五）證人（警員）許建平於審理中證稱：「（本案處理經過？
      ）我們是鹿港分隊，勤務中心接到報案，叫派出所先去看
      ，我們隨後也趕過去，.. 我有到現場，到現場車輛已經
      移到旁邊，我就先拍路況，當時也沒有當事人了，被害人
      已經送到醫院了，我先把陳虹伶機車前後拍照，我現場處
      理完，我就到鹿基醫院，.. 陳虹伶在接受治療，之後我
      就問她情形是怎樣，她說跟人家發生擦撞，對方走了，所
      以我再到現場調路口監視器.. 然後把光碟拿回去看，然
      後看到擦撞的情形，就是穿紅衣的小姐【按：即被告】跟
      她擦撞，我就根據車牌找出車籍資料.. 」「（提示偵卷
      第30、31頁現場機車照片，這兩張照片是你拍的嗎？）是
      我拍的，車子已經移到旁邊。裡面穿制服的警員是鹿港派
      出所的警員。我看到時就沒有照後鏡，不知道照後鏡哪裡
      去了。」「我去處理的時候，我也不曉得他們是哪裡撞到
      ，我是去醫院問陳虹伶，陳虹伶才說是有跟人擦撞。我是
      先到現場拍照才去醫院。（你去醫院後，告訴人有跟你講
      說是後照鏡擦撞？）告訴人只說是擦撞，沒有說哪裡擦撞
      。」「（後來誰去把機車牽走？）我在旁邊拍照完，就請
      附近的人顧一下，之後我去醫院，陳虹伶家屬也有過去，
      我就跟家屬說機車由他們自己牽回去。」等語。茲比對監
      視錄影光碟內容，告訴人陳虹伶機車倒地前之瞬間，該
      BP3-710號機車把手上，確實是有左照後鏡，然事故後機
      車被移到路邊，警方趕抵現場所拍攝照片顯示，該左照後
      鏡已經折斷不在原來位置上（見偵卷第30頁下方照片），
      陳虹伶既然經路人救治送醫治療，車禍現場及機車由路人
      及警察協助處理，並當日由陳虹伶家人將機車牽回家，故
      而陳虹伶對於現場如何保管該支斷裂之照後鏡，應該不是
      很瞭解，故而陳虹伶於上述證詞中亦說，事故後並沒有特
      別注意照後鏡在哪裡（見本院審理筆錄第14頁）。但依據
      警方事故當天上午9時17分所拍事故後機車照片，在腳踏
      板上確實有一枚銀色塑膠殼物體，應係路人撿拾起來的照
      後鏡（見偵卷第30頁上方照片）。至於警方未將照後鏡扣
      案，應係當時尚未釐清兩車碰撞點之故，故交由陳虹伶自
      行領回照後鏡。
（六）從上述監視錄影光碟畫面，可看出被告與告訴人兩車均靠
      近中間分向線行駛，兩車交會後，告訴人陳虹伶機車有突
      然機車把手向左之現象，此應係兩車左照後鏡均受到來自
      前方力量之擦撞，以致陳虹伶之機車把手順勢向左，但陳
      虹伶緊急控制把手、煞車減速，仍然向左倒地。而目擊證
      人黃碧雄當時跟在被告機車後面，目睹前方兩車照後鏡擦
      撞之事實，其證述當時之人事時地物，亦與監視錄影光碟
      、現場照片等相符合，而告訴人陳虹伶機車之左照後鏡碰
      撞後，倒地斷裂，而被告之機車左照後鏡亦有明顯擦撞痕
      跡（見偵卷第32頁下方照片），故兩車照後鏡擦撞之事實
      ，已可認定。
（七）按道路交通安全規則第2條：「本規則所用名詞釋義如左
      ：一、汽車：指在道路上不依軌道或電力架線而以原動機
      行駛之車輛（包括機器腳踏車）。」，又同規則第97條：
      「汽車在未劃設慢車道之雙向二車道行駛時，應依下列規
      定：一、均應在遵行車道內行駛。二、在劃有分向限制線
      之路段，不得駛入來車之車道內。..」，同規則第99條第
      1項前段規定「機器腳踏車行駛之車道，應依標誌或標線之
      規定行駛」。又汽車行駛時，駕駛人應注意車前狀況，並
      隨時採取必要之安全措施，道路交通安全規則第94條第3
      項定有明文。查被告當時係駕車沿菜園路由西往東方向行
      駛，已據被告陳述在卷，而本件事故發生時天候晴、日間
      有照明、柏油路面乾燥、無缺陷、無障礙物、視距良好，
      有交通事故調查報告表（一）（二）附卷可稽（偵卷第27
      、28頁），而當時告訴人陳虹伶騎機車沿菜園路由東往西
      ，亦據證人陳虹伶、黃碧雄等人證述如上，則依當時之路
      況、天候、光線及視距，雖然被告與告訴人之兩輛機車均
      靠近中間分向線，對此均有疏失，但被告之機車輪幾乎快
      要壓到雙黃線（可參照偵卷第33頁下方照片），左把手、
      左照後鏡均已侵入雙黃線上方，比告訴人陳虹伶還要更靠
      近雙黃線，違規情節更為明顯。且當時早上市集人車眾多
      ，被告於正常情形下應盡量避免侵入雙黃線，以免危險發
      生，且依其情況，既然被告右手邊還有一部PQ7-001號機
      車，道路狹小人車眾多，就應該禮讓右邊機車先行，不要
      爭先同時並行，以致自己不得不被逼到靠近中間雙黃線行
      駛，此種危險駕駛行為實有可議。且以被告之情狀，應能
      及時發覺其前方之告訴人，並採取減速、閃避，保持人、
      車距離等必要安全措施以避免本件事故之發生，而被告當
      時又無不能注意之情事，顯見被告於駕車時並未注意車前
      狀況，亦未採取必要之安全措施，而於上開時、地撞擊告
      訴人之機車左照後鏡，被告之駕駛行為確有過失甚明。而
      陳虹伶人車倒地後，受有左下肢挫傷併多處撕裂傷，緊急
      送醫進行縫合手術，有財團法人彰化基督教醫院鹿基分院
      診斷書可證（偵卷第23頁），是告訴人所受傷害與被告之
      過失犯行間，確具有相當之因果關係。
（八）末查，本件被告、告訴人兩車係對向擦撞，碰撞的力道不
      小，告訴人人車倒地後，照後鏡斷裂，被告之照後鏡亦有
      擦撞痕，告訴人人車倒地，當地又是早上市集，引來民眾
      圍觀，被告應知已發生交通事故，竟頭也不回的繼續往前
      駛去，竟未有任何協助被害人之實際行動，此據證人陳虹
      伶、黃碧雄證述如上，足證被告於肇事後自始即欲逃避本
      件肇事之責任，亦無即時救助被害人之意。是其駕駛動力
      交通工具肇事後，並未採取任何協助救護相關措施或報警
      處理，亦未將自己之個人資料或聯絡方式留給在場之其他
      民眾，並未積極施予救助，即逕自離去，其肇事逃逸之心
      態及客觀犯行至為明確，被告前開所辯無非卸責之詞，不
      足採信。
（九）綜上所述，本件事證明確，被告犯行堪以認定，應依法論
      科。
三、論罪科刑之理由：
（一）核被告施玟宜所為，係犯刑法第284條第1項前段之過失傷
      害及第185條之4肇事逃逸罪。被告所犯上開2罪間之犯意
      各別，罪名互殊，應予分論併罰。
（二）爰審酌：被告本無前科，素行尚可，但經過早上市集騎乘
      機車，本應儘量注意人車眾多，注意車前狀況，僅因右手
      邊有一台機車同向行駛，被告為搶快而靠近中間雙黃線行
      駛，違規情節明顯，但告訴人亦靠近中間雙黃線行駛，同
      樣與有過失，但此不能免除被告之過失傷害罪責等情，又
      被告肇事後竟不及時予以傷者必要之救助或報警處理，反
      而逃離現場，應予責難，但本院審酌被告為輕度肢體殘障
      （有殘障證明影本可證），且年紀尚輕，其法治觀念之偏
      差並非不可教化，且被告本身欠缺處理突發狀況的經驗，
      對此次肇事逃逸之過錯，仍宜給予機會促其改過等一切情
      狀，分別量處如主文所示之刑，及諭知易科罰金之折算標
      準，以示懲儆。
四、據上論斷，應依刑事訴訟法第299條第1項前段，刑法第284
    條第1項前段、第185條之4、第41條第1項前段，刑法施行法
    第1條之1第1項、第2項前段，判決如主文。
本案經檢察官高宏銘到庭執行職務。
中    華    民    國  100    年    1    月    21    日
                  刑事第七庭    審判長法官  葉明松
                                法      官  黃玉齡
                                法      官  戰諭威
以上正本證明與原本無異。
如不服本判決應於收受判決後10日內向本院提出上訴書狀，並
應敘述具體理由。其未敘述上訴理由者，應於上訴期間屆滿後
20日內向本院補提理由書(均須按他造當事人之人數附繕本)
「切勿逕送上級法院」。
告訴人或被害人對於判決如有不服具備理由請求檢察官上訴者，
其上訴期間之計算係以檢察官收受判決正本之日期為準。
中    華    民    國  100    年    1    月    21    日
                                書記官  施秀青
中華民國刑法第284條
（過失傷害罪）
因過失傷害人者，處 6 月以下有期徒刑、拘役或 5 百元以下罰
金，致重傷者，處 1 年以下有期徒刑、拘役或 5 百元以下罰金
。
從事業務之人，因業務上之過失傷害人者，處 1 年以下有期徒
刑、拘役或 1 千元以下罰金，致重傷者，處 3 年以下有期徒刑
、拘役或 2 千元以下罰金。
中華民國刑法第185條之4
（肇事遺棄罪）
駕駛動力交通工具肇事，致人死傷而逃逸者，處 6 月以上 5 年
以下有期徒刑。